【裁判字號】    97,消債更,82
【裁判日期】    970924
【裁判案由】    更生事件
【裁判全文】
臺灣臺東地方法院民事裁定            97年度消債更字第82號
聲  請  人  甲○○
上列當事人聲請消費者債務清理事件，本院裁定如下：
    主  文
聲請人應於本裁定送達後拾肆日內，補正如附表所示事項，逾期
未補正，即駁回其聲請。
    理  由
一、按聲請更生或清算不合程式或不備其他要件者，法院應以裁
    定駁回之，但其情形可以補正者，法院應定期間先命補正；
    又按聲請更生或清算，徵收聲請費新臺幣 （下同）1,000元
    ，郵務送達費及法院人員之差旅費不另徵收。但所需費用超
    過應徵收之聲請費者，其超過部份，依實支數計算徵收之。
    前項所需費用及進行更生或清算程序之必要費用，法院得酌
    定相當金額，定期命聲請人預納之，逾期未預納者，除別有
    規定外，法院得駁回更生或清算之聲請，消費者債務清理條
    例第8條、第6條分別定有明文。
二、查本件聲請人具狀聲請更生，惟未提出如附表所示之資料到
    院，爰定期命補正，如逾期未補正，則駁回其聲請。
三、依消費者債務清理條例第6條第3 項、第8條但書，裁定如主
    文。
中    華    民    國    97    年    9     月    24    日
                  民事庭    法      官  傅曉瑄
上為正本係照原本作成
本件不得抗告
中    華    民    國    97    年    9     月    24    日
                            書  記  官  陳俊吉
附件：
一、預納必要費用 2,040元，本件必要費用係預繳，如有剩餘則
    退還予聲請人。
二、聲請人陳報目前仍分期付款中之房地貸款，依財團法人金融
    聯合徵信中心當事人查詢個人資料回覆書顯示此筆貸款有保
    證人，請說明此事項之時間、對象，並提出契約。
三、由有限責任花蓮第二信用合作社於97年7月9日以花二信發字
    第970689號函之前置協商不成立通知書載明，「聲請人未能
    接受顯足以負擔之還款方案」，請說明聲請人可以接受的還
    款方案為何？
四、聲請人聲請前2 年（即自民國95年9月2日起至97年9月2日止
    ）之財產變動狀況：包含就不動產、動產所為之所有有償（
    買賣、互易、設定抵押權等）、無償（贈與、第三人清償等
    ）行為所生之財產變動；倘於該段期間曾經取得或喪失不動
    產所有權，應詳為標明不動產之坐落地號、建號及其取得或
    出售之對價（買賣契約等）相關資料。
五、財產及收入狀況說明書，應表明至少下列事項，並提出證明
    文件：
  1.財產目錄：土地（ 地段地號：臺東縣關山鎮○○段1100號）
    、建物（ 房屋座落：臺東縣關山鎮豐泉里4鄰本源17之2號）
    之最新登記謄本（含他項權利部）（如有其他不動產應一併
    提出最新登記謄本）、動產（含名稱、種類、數量）、股票
    （含公司、營利事業統一編號、主營業所所在地）、保險單
    （含以本人、配偶、父母為要保人或受益人之人壽保單及儲
    蓄性、投資性保單）、事業投資或其他資產在內之所有財產
    ，並其性質及所在地；如財產附有擔保權、優先權或其他負
    擔，應一併表明（如抵押權、質權等），並提出該等權利之
    設定契約書。
  2.必要支出數額：說明財產及收入狀況說明書中，必要支出數
    額欄所載毀諾至今日常生活支出明細表中，膳食、自來水、
    電力、瓦斯、網路、通訊、保險、交通、稅賦、雜支等數額
    究係1 人支出之費用或是全家支出之費用，如係全家，說明
    人口數，並提出相關證明單據。另就聲請人主張每月需繳納
    房屋抵押貸款16,062元、汽車貸款12,888元之部分，應提出
    相關貸款契約書，並說明貸款之起迄日。
  3.依法應受聲請人扶養之人：聲請人之母余梅英、聲請人之子
    錢聖傑之實際支出之扶養金額及其相關證明文件。另請提出
    余梅英、錢聖傑之95暨96年之綜合所得稅申報書、所得資料
    清單及財產歸屬資料。
六、請陳報對於受聲請人扶養之人余梅英、錢聖傑依法應分擔義
    務之人數，並提出該扶養義務人戶籍謄本（ 記事欄勿省略）
    及其96年之綜合所得稅申報書、所得資料清單、財產歸屬資
    料及無法扶養之證明。
七、釋明扶養錢新春之法律上依據、應分擔扶養義務之人數，並
    提出錢新春暨該扶養義務人戶籍謄本（記事欄勿省略）與其
    95、96年之綜合所得稅申報書、所得資料清單、財產歸屬資
    料及無法扶養之證明。
八、聲請人配偶錢國龍之近5 年之勞工保險投保資料（包括投保
    單位及投保金額）。說明錢國龍現在是否已覓得新職？如已
    覓得新職，現在工作情形為何？薪資收入為何？並提出在職
    證明及收入證明；如未覓得新職，求職情形如何？並提出領
    有失業給付之相關金額或紀錄。
九、聲請人表明有意議定自用住宅款特別條款，請補提自用住宅
    借款之還款方式或計劃。
十、其餘有不能清償債務或有不能清償債務之虞之相關證明文件
    （例如生病之診斷證明書、非自願性離職證明書等）。


司法院資訊處製作；財團法人民間司法改革基金會備份。
